# 学习金融工具过程中关于实际利率定义的疑惑

提问人：18637908327 时间：2021-06-30 22:46:46
请教陈老师：
新金融工具准则中关于实际利率定义如下：实际利率，是指将金融资产或金融负债在预计存续期的估计未来现金流量，折现为该金融资产账面余额或该金融负债摊余成本所使用的利率。
问题：为何金融负债是折现为摊余成本而金融资产是折现为账面余额？@chenyiwei
chenyiwei

回答人：chenyiwei
金融资产存在减值准备问题，即金融资产的账面价值是扣减减值准备之后的。所以金融资产要表述为账面余额（表示不扣减减值准备），但金融负债没有这个问题，摊余成本就直接等于账面价值。